tr: Ev ve Bahçe > Çim ve Bahçe > Elektrikli Bahçe Ekipmanları > Çim Biçme Makineleri: Silindirli Çim Biçme Makineleri; Mobil Çim Biçme Makineleri; Robotik Çim Biçme Makineleri; Traktör Arkası Çim Biçme Makineleri; İtilir Tip Çim Biçme Makineleri
nl: Huis en tuin > Tuin en gazon > Elektrische apparatuur voor buitengebruik > Grasmaaiers: Kooimaaiers; Zitmaaiers; Robotmaaiers; Achtermaaiers; Handgrasmaaiers
sk-SK: Dom a záhrada > Trávnik a záhrada > Vonkajšie elektrické zariadenia > Kosačky na trávnik: Vretenové kosačky; Traktorové kosačky; Robotické kosačky; Vlečné kosačky; Ručné kosačky
lt-LT: Namai ir sodas > Veja ir sodas > Lauko motorinė įranga > Vejapjovės: Ritininės vejapjovės; Važiuojančios vejapjovės; Robotinės vejapjovės; Velkamos vejapjovės; Stumiamos vejapjovės
de: Heim & Garten > Rasen & Garten > Gartenmaschinen > Rasenmäher: Spindelmäher; Aufsitzrasenmäher; Mähroboter; Quad-Anhänger; Handrasenmäher
it: Casa e giardino > Prato e giardino > Attrezzatura motorizzata per esterni > Tagliaerba: Tosaerba a bobina; Veicoli tagliaerba; Robot tagliaerba; Falciacondizionatrici; Tagliaerba a spinta
hr-HR: Dom i vrt > Travnjak i vrt > Vanjska električna oprema > Kosilice za travu: Rotacijske kosilice; Traktor kosilice; Robotske kosilice; Kosilice za vuču; Samohodne kosilice
el: Σπίτι & κήπος > Γκαζόν & κήπος > Εξοπλισμός εξωτερικής ισχύος > Χλοοκοπτικά: Χειροκίνητες χλοοκοπτικές μηχανές (κυλινδρικές); Χλοοκοπτικά με κάθισμα; Ρομποτικά χλοοκοπτικά; Χλοοκοπτικά ρυμούλκησης; Χλοοκοπτικά πεζού χειριστή
vi: Nhà và vườn > Bãi cỏ và vườn > Thiết bị điện ngoài trời > Máy cắt cỏ: Máy cắt cỏ trục quay; Xe cắt cỏ; Máy cắt tự động; Máy cắt cỏ phía sau; Máy cắt cỏ đẩy tay
sl-SI: Dom in vrt > Travnik in vrt > Zunanja električna oprema > Kosilnice: Kosilnice z vretenom; Sedežne kosilnice; Robotske kosilnice; Vlečne kosilnice; Pohodne kosilnice
bg-BG: Дом и градина > Морава и градина > Електрическо оборудване за външна употреба > Косачки: Цилиндрични косачки; Косачки за каране; Роботизирани косачки; Теглещи се косачки; Моторни косачки
sv: Hem och trädgård > Gräsmatta och trädgård > Utomhusmaskiner > Gräsklippare: Cylindergräsklippare; Ridgräsklippare; Robotgräsklippare; Draggräsklippare; Handgräsklippare
ru: Дом и сад > Товары для придомовых и садовых участков > Садовая техника > Газонокосилки: Барабанные газонокосилки; Самоходные газонокосилки; Газонокосилки-роботы; Прицепные газонокосилки; Ручные газонокосилки
zh-TW: 居家和庭園 > 草皮和花園 > 園藝機械 > 修草機: 滾筒式除草機; 乘坐式割草機; 除草機器人; 拖曳式割草機; 手推式除草機
es: Casa y jardín > Jardín > Maquinaria de jardinería > Cortadoras de césped: Cortadoras césped de carrete; Tractores cortacésped; Robots cortacésped; Cortadoras de césped de arrastre; Cortadoras de césped de empuje
ja: ホーム・ガーデン > ガーデン用品・ガーデン機器 > ガーデン機器 > 芝刈り機: リール式芝刈り機; 乗用芝刈り機; ロボット芝刈り機; 牽引式芝刈り機; 手押し式芝刈り機
ko: 가정/원예 용품 > 잔디/정원 > 야외용 동력 설비 > 잔디깎이: 릴 잔디깎기; 탑승식 잔디깎이; 로봇 잔디깎이; 견인식 잔디깎이; 보행식 잔디깎이
zh-CN: 家居与园艺 > 草坪与花园 > 户外电力设备 > 割草机: 滚筒式割草机; 乘坐式割草机; 无人剪草机; 拖挂式割草机; 自走式割草机
pl: Dom i ogród > Trawnik i ogród > Silnikowe narzędzia ogrodowe > Kosiarki: Kosiarki wrzecionowe; Kosiarki z napędem; Kosiarki automatyczne; Kosiarki ciągnione; Kosiarki pchane
nb: Hjem og hage > Plen og hage > Elektrisk utstyr til utendørsbruk > Gressklippere: Snelleklippere; Plentraktorer; Robotklippere; Gressklippere for trekking; Håndgressklippere
en: Home & Garden > Lawn & Garden > Outdoor Power Equipment > Lawn Mowers: Reel Mowers; Riding Mowers; Robotic Mowers; Tow-Behind Mowers; Walk-Behind Mowers
th: บ้านและสวน > สนามและสวน > เครื่องมือไฟฟ้ากลางแจ้ง > เครื่องตัดหญ้า: เครื่องตัดหญ้าแบบลูกกลิ้ง; เครื่องตัดหญ้าแบบนั่งขับ; เครื่องตัดหญ้าอัตโนมัติ; เครื่องตัดหญ้าแบบพ่วง; เครื่องตัดหญ้าแบบเดินตาม
da: Hjem og have > Græsplæne og have > Elektriske haveredskaber > Plæneklippere: Cylinderklippere; Havetraktorer; Robotplæneklippere; Trukne plæneklippere; Skubbeplæneklippere
ro-RO: Casă și grădină > Gazon și grădină > Echipamente electrice pentru lucru în aer liber > Mașini de tuns iarba: Mașini de tuns iarba cu tambur; Mașini de tuns iarba cu operator; Mașini de tuns iarba robotizate; Mașini de tuns iarba cu remorcare; Mașini de tuns iarba împinse
fr: Maison et jardin > Pelouses et jardins > Équipement électrique d’extérieur > Tondeuses à gazon: Tondeuses à rouleau; Tracteurs tondeuses; Tondeuses à gazon autonomes; Tondeuses tractées; Tondeuses poussées et tractées
pt-BR: Casa e jardim > Gramado e jardim > Equipamento elétrico de exteriores de residências > Cortadores de grama: Cortadores de grama manuais; Trator de grama; Cortadores de grama automáticos; Cortadores de grama de empurrar; Cortadores de grama de guiar
hu: Otthon és kert > Gyep és kert > Kültéri elektromos berendezések > Fűnyírók: Orsós fűnyírók; Gépfűnyírók; Robotfűnyírók; Vontatásos fűnyírók; Sétáló fűnyírók
fi: Koti ja puutarha > Piha ja puutarha > Työvälineet ulkokäyttöön > Ruohonleikkurit: Kelaleikkurit; Päältäajettavat ruohonleikkurit; Robottiruohonleikkurit; Vedettävät ruohonleikkurit; Työnnettävät ruohonleikkurit
cs: Dům a zahrada > Trávníky a zahrady > Motorová zahradní technika > Zahradní sekačky: Vřetenové sekačky; Ridery; Automatické zahradní sekačky; Tažené sekačky; Sekačky
pt-PT: Casa e jardim > Relva e jardim > Equipamento elétrico para exterior > Corta-relvas: Cortadores de relva de cilindro; Trator corta-relva; Corta-relvas robóticos; Corta-relvas de reboque; Corta-relvas de empurrar